【裁判字號】    97,裁,3827
【裁判日期】    970731
【裁判案由】    請求公法上法律關係成立
【裁判全文】
最  高  行  政  法  院  裁  定
                                      97年度裁字第3827號
抗  告  人  甲○○
上列抗告人因與相對人國立臺北科技大學間請求確認公法上法律
關係成立事件，對於中華民國96年9月25日臺北高等行政法院96
年度訴字第1091號裁定，提起抗告，本院裁定如下︰
    主  文
抗告駁回。
抗告訴訟費用由抗告人負擔。
    理  由
一、按抗告法院認抗告為不合法或無理由者，應為駁回抗告之裁
    定。
二、本件原裁定以：抗告人於提起本件訴訟前，就同一事實已於
    民國96年1月29日向原裁定法院提起「請求確認被告取消原
    告論文計點之法律關係不成立」之訴（原審法院96年度訴字
    第953號），本案為「確認採認計點法律關係成立（積極確
    認之訴）」，而前案為「確認取消計點法律關係不成立（消
    極確認之訴）」，參照最高法院40年台上字第1530號判例之
    意旨，本案仍在重複起訴禁止之列。抗告人提起行政訴訟，
    顯非合法等語，因而駁回抗告人之訴。
三、抗告意旨略謂：抗告人雖曾就「取消記點（廢止授益處分）
    之法律關係不成立」提起確認之訴（原審法院96年度訴字第
    953號），然無論就事實層面或法律層面而言，其訴訟標的
    當與本件「採認記點（授益處分）之法律關係成立」之確認
    之訴不同，原審判決率認抗告人所提二件確認之訴係就同一
    訴訟標的求為相反之判決，殊無可取，應予廢棄云云。經核
    按「原告之訴，有下列各款情形之一者，行政法院應以裁定
    駁回之。．．．七、當事人就已起訴之事件，於訴訟繫屬中
    更行起訴者。」為行政訴訟法第107條第1項第7款所明定。
    又已起訴之事件，在訴訟繫屬中，該訴訟之當事人不得更以
    他造為被告，就同一訴訟標的提起新訴。所謂就同一訴訟標
    的提起新訴，不僅指前後兩訴係就同一訴訟標的求為相同之
    判決而言，其前後兩訴係就同一訴訟標的求為相反之判決，
    亦包含在內。故前訴以某法律關係為訴訟標的，求為積極之
    確認判決，後訴以同一法律關係為訴訟標的，求為消極之確
    認判決，仍在禁止重複起訴之列。本件抗告人曾於96年1月
    29日向原審法院起訴，聲明求為判決確認相對人取銷抗告人
    博士班論文計點之法律關係不成立，嗣於訴訟繫屬中，復於
    96年3月26日向原審法院提起本件訴訟，求為判決確認相對
    人採認抗告人博士班論文計點之公法上法律關係成立。該二
    事件均係就抗告人博士班論文計點一事爭執，前者係屬消極
    確認之訴，後者係屬積極確認之訴，依前揭說明，抗告人自
    不得重複提起本件訴訟，原審乃以抗告人起訴不合法裁定駁
    回，自無不合。抗告意旨仍以一己之見，指摘原裁定違誤，
    求予廢棄，其抗告難認有理由，應予駁回。
四、據上論結，本件抗告為無理由。依行政訴訟法第104條、民
    事訴訟法第95條、第78條，裁定如主文。
中    華    民    國    97    年    7     月    31    日
                    最高行政法院第四庭
                        審判長法官  鍾  耀  光
                              法官  吳  慧  娟
                              法官  姜  仁  脩
                              法官  王  德  麟
                              法官  黃  清  光
以  上  正  本  證  明  與  原  本  無  異
中    華    民    國    97    年    8     月    1     日
                              書記官  黃  淑  櫻


司法院資訊處製作；財團法人民間司法改革基金會備份。
